【裁判字號】    98,訴,1216
【裁判日期】    980430
【裁判案由】    毒品危害防制條例
【裁判全文】
臺灣板橋地方法院刑事判決              98年度訴字第1216號
公  訴  人  臺灣板橋地方法院檢察署檢察官
被      告  甲○○
上列被告因違反毒品危害防制條例案件，經檢察官提起公訴（98
年度毒偵字第1447號），本院合議庭以裁定進行簡式審判程序，
判決如下：
    主  文
甲○○施用第一級毒品，累犯，處有期徒刑壹年。
    事  實
一、甲○○前因施用毒品案件，經本院以88年度毒聲字第6794號
    裁定將其送往勒戒處所觀察、勒戒後，認有繼續施用毒品之
    傾向，再經本院以88年度毒聲字第7211號裁定令入戒治處所
    施以強制戒治，嗣其強制戒治成效經評定為合格，無繼續戒
    治之必要，乃再由本院以89年度毒聲字第2893號裁定停止戒
    治，所餘戒治期間付保護管束，惟甲○○於保護管束期間內
    ，因違反保護管束應遵守事項情節重大，經本院以89年度毒
    聲字第4301號裁定撤銷停止戒治，令入戒治處所施以強制戒
    治，而於民國90年1 月17日強制戒治期滿執行完畢，由臺灣
    板橋地方法院檢察署檢察官以90年度戒毒偵字第207 號為不
    起訴處分確定；甲○○於上開強制戒治執行完畢後5 年內，
    復有施用第一級毒品之行為，經本院以90年度訴字第1118號
    判處有期徒刑8 月確定（已執行完畢）；甲○○又因施用第
    一級毒品案件，經臺灣高等法院以93年度上訴字第3103號判
    處有期徒刑11月確定，再因施用第二級毒品案件，經本院以
    93年度易字第1220號判處有期徒刑7 月確定，另因竊盜案件
    ，經本院以94年度簡字第866 號判處有期徒刑4 月確定，上
    開3 項宣告之有期徒刑嗣經法院裁定定其應執行有期徒刑1
    年6 月確定，刑期起算日期為94年4 月24日，而於95年9 月
    14日縮短刑期假釋出監，並於95年10月1 日縮刑期滿未經撤
    銷假釋，上開有期徒刑以已執行論。詎甲○○仍不知悔改，
    明知海洛因為毒品危害防制條例第2 條第2 項第1 款所規定
    之第一級毒品，竟基於施用第一級毒品海洛因之犯意，於97
    年12月1 日下午5 時許，在臺北縣三重市大同公園某公廁內
    ，以將海洛因加水稀釋後再以針筒注射入體內之方式，施用
    第一級毒品海洛因（該注射針筒業經丟棄而滅失）；嗣於97
    年12月3 日上午8 時40分許，甲○○因另案遭通緝，為警於
    臺北縣三重市○○街111 號之1 前將其查獲，經警採集甲○
    ○之尿液送檢驗後，發現呈毒品陽性反應，始偵得上情。
二、案經臺北縣政府警察局三重分局報請臺灣板橋地方法院檢察
    署檢察官偵查起訴。
    理  由
一、上揭事實，業據被告甲○○於本院審理時坦白承認；且被告
    於為警查獲後所採集之尿液，經送請臺灣檢驗科技股份有限
    公司以酵素免疫分析法初步檢驗、氣相層析質譜儀法確認檢
    驗之檢驗結果，確呈海洛因代謝物嗎啡、可待因陽性反應，
    有該檢驗機構出具之濫用藥物檢驗報告1 紙附卷可稽，足認
    被告上開自白，核與事實相符。又被告前因施用毒品案件，
    經本院以88年度毒聲字第6794號裁定將其送往勒戒處所觀察
    、勒戒後，認有繼續施用毒品之傾向，再經本院以88年度毒
    聲字第7211號裁定令入戒治處所施以強制戒治，嗣其強制戒
    治成效經評定為合格，無繼續戒治之必要，乃再由本院以89
    年度毒聲字第2893號裁定停止戒治，所餘戒治期間付保護管
    束，惟被告於保護管束期間內，因違反保護管束應遵守事項
    情節重大，經本院以89年度毒聲字第4301號裁定撤銷停止戒
    治，令入戒治處所施以強制戒治，而於90年1 月17日強制戒
    治期滿執行完畢，由臺灣板橋地方法院檢察署檢察官以90年
    度戒毒偵字第207 號為不起訴處分確定；被告於上開強制戒
    治執行完畢後5 年內，復有施用第一級毒品之行為，經本院
    以90年度訴字第1118號判處有期徒刑8 月確定，被告又因施
    用第一級毒品案件，經臺灣高等法院以93年度上訴字第3103
    號判處有期徒刑11月確定，再因施用第二級毒品案件，經本
    院以93年度易字第1220號判處有期徒刑7 月確定（上開有期
    徒刑均已執行完畢），此亦有臺灣高等法院被告前案紀錄表
    1 份在卷可憑；本件事證明確，被告施用毒品犯行，堪以認
    定。
二、按海洛因為毒品危害防制條例第2 條第2 項第1 款所規定之
    第一級毒品。核被告所為，係犯毒品危害防制條例第10條第
    1 項之施用第一級毒品罪；其施用前後持有第一級毒品海洛
    因之低度行為，應為其施用之高度行為所吸收，不另論罪。
    又被告有如事實欄第1 項所載之犯罪科刑及執行紀錄，有臺
    灣高等法院被告前案紀錄表在卷可參，其於受有期徒刑之執
    行完畢後，5 年內故意再犯本件有期徒刑以上之罪，為累犯
    ，應依刑法第47條第1 項規定加重其刑。爰審酌被告前已因
    施用毒品而受不起訴處分之寬典，並多次經法院論罪科刑執
    行完畢，猶不知警惕而再犯本件之罪，顯見其自制力薄弱，
    惟其施用毒品僅屬自殘行為，對於他人之法益尚無直接之侵
    害，及其犯後坦承犯行，態度尚稱良好等一切情狀，量處如
    主文所示之刑，以資懲儆。
據上論斷，應依刑事訴訟法第273 條之1 第1 項、第299 條第1
項前段，毒品危害防制條例第10條第1 項，刑法第11條前段、第
47條第1 項，判決如主文。
本案經檢察官連思藩到庭執行職務
中    華    民    國    98    年    4     月    30    日
                刑事第十四庭  法  官  劉景宜
上列正本證明與原本無異。
如不服本判決，應於判決送達後10日內敘明上訴理由，向本院提
出上訴狀 (應附繕本) ，上訴於臺灣高等法院。其未敘述上訴理
由者，應於上訴期間屆滿後20日內向本院補提理由書「切勿逕送
上級法院」。
                              書記官  謝秀青
中    華    民    國    98    年    4     月    30    日
附錄本案論罪科刑法條全文：
毒品危害防制條例第10條第1 項
毒品危害防制條例第10條
施用第一級毒品者，處 6 月以上 5 年以下有期徒刑。
施用第二級毒品者，處 3 年以下有期徒刑。


司法院資訊處製作；財團法人民間司法改革基金會備份。
